Inventaris van het archief van het Nederlandse Gezantschap in Japan (Tokio), 1923-1941
Nationaal Archief, Den Haag
- STUKKEN BETREFFENDE BIJZONDERE ONDERWERPEN, II
  - HANDEL, NIJVERHEID EN INDUSTRIE (W.O. CONTIGENTERING), H
    - Stukken betreffende de uitvoer van aardolieproducten van Java naar Japan., 1938-1941.; 224; 1 omslag
    - Akte van de zetelverplaatsing van de Nederlandse-Indische Handelsbank van Amsterdam naar Batavia. Met afschriften., 1940.; 225; 1 stuk
      In drievoud
  - HH STATISTIEKEN, INVOERRECHTEN EN ACCIJNZEN
    - Stukken betreffende Nederlandse firma's in Japan., 1910, 1921-1923 en 1934.; 226; 1 omslag
    - Stukken betreffende de import/exportverhouding tussen Japan en Nederland c.q. Nederlands-Indië., 1933 en 1939-1941.; 227; 1 omslag
    - Stukken betreffende de boycot van de Nederlandse Verkoop Organisatie en haar geschil met de firma K. Yamamoto & Co. te Osaka., 1934.; 228; 1 omslag
    - Stukken betreffende de tariefherzieningen van de Japanse in/uitvoerrechten., 1936-1940.; 229; 1 omslag
    - Stukken betreffende de handelsbetrekkingen tussen Japan en Nederlands-Indië., 1936-1941.; 230; 1 pak
    - Stukken betreffende de regeling van de verhouding van in Japan gevestigde Nederlandse exporteurs tot de Japanse exportassociatie, en het accoord inzake de bevordering van de handel tussen Nederlands-Indië en Japan., 1937-1938.; 231; 1 omslag
  - INTERNATIONALE TENTOONSTELLINGEN, CONGRESSEN ETC., I
    - Stukken betreffende de industriële, culturele en handelstentoonstellingen te Osaka en Tokio., 1922-1927 en 1936.; 232; 1 omslag
    - Stukken betreffende de derde "Pan Pacific Science Congress" in 1926 te Tokio., 1923-1929.; 233; 1 omslag
    - Stukken betreffende de "Institute of Pacific Relations" te Kyoto., 1929 en 1934-1936.; 234; 1 omslag
    - Stukken betreffende de tentoonstelling over Noord Europa van het Japanse Handelsmuseum te Osaka., 1936.; 235; 1 omslag
    - Stukken betreffende de door Tokyo Nichi Nichi gesponsorde "Political Affairs Exhibition"., 1937.; 236; 1 omslag
    - Stukken betreffende een herdenkingstentoonstelling en een feest t.g.v. het 300-jarig bestaan van Nederlands-Japans handelsverkeer., 1939.; 237; 1 omslag
  - JURIDISCHE AANGELEGENHEDEN, J
    - Stukken betreffende de behartiging van de Luxemburgse belangen in Japan door de Nederlandse legatie., 1880-1892 en 1930-1926.; 238; 1 omslag
    - Stukken betreffende arbeidsconflicten in Japan besproken in de pers., 1933.; 239; 1 omslag
  - VOLKENBONDSZAKEN, K
    - Stukken betreffende het aanbieden aan de Japanse regering van het verdrag van Génève (6 juli 1906) inzake het toepassen van de daarbij behorende regels in geval van een zeeoorlog., 1937-1939.; 240; 1 omslag
  - LANDBOUW EN VEETEELT, L
    - Stukken betreffende de Japanse suikerindustrie., 1936-1941.; 241; 1 pak
    - Verslag over de schapenfokkerij in Japan. Met bijlagen., 1923.; 242; 1 omslag
  - MILITAIRE EN MARINE AANGELEGENHEDEN, M
    - Stukken betreffende het Nederlandse marinedepot te Yokohama., 1925.; 243; 1 omslag
    - Stukken betreffende de Nederlandse en Japanse voorschriften op de toelating van vreemde schepen in hun havens., 1934-1940.; 244; 1 omslag
    - Stukken betreffende de Japanse wet op de staatsmobilisatie., 1938-1939.; 245; 1 omslag
    - Stukken betreffende bezoeken van Nederlandse marine officieren aan Japan., 1939.; 246; 1 omslag
  - NEDERLANDERSCHAP, NEDERLANDERS (VERENIGINGEN) IN JAPAN, PASPOORTEN EN VISA, N
    - Stukken betreffende de Zuidzee vereniging., 1925-1936.; 247; 1 omslag
    - Stukken betreffende Japanners reizend met officiële paspoorten en hun toelating tot Nederlands-Indië., 1925-1938.; 248; 1 omslag
    - Lijst van grafschriften op de Hollandse begraafplaats te Nagasaki., 1926.; 249; 1 stuk
    - Stukken betreffende nieuwe paspoortvoorschriften van de autoriteiten in Mantsjoerije. Met bijlagen., 1933.; 250; 1 katern.
    - Stukken betreffende het verblijf in 1932 van de Nederlander Dr L.H. Grondijs in Mantsjoerije., 1932-1935.; 251; 1 omslag
    - Stukken betreffende het overlijden van de Nederlandse onderdaan van Chinese afkomst Liem Goan-lian., 1937.; 252; 1 omslag
      Afschriften.
    - Stukken betreffende de Nederlandse vereniging te Kobe., 1937-1939.; 253; 1 omslag
    - Kennisgevingen Nederlanderschap., 1937-1941.; 254; 1 omslag
    - Stukken betreffende het verblijf van de Nederlands-Indiër Amir Hassani Hassan in Japan., 1937-1941.; 255; 1 omslag
    - Lijsten van Nederlanders in Japan, en de Nederlandse Vereniging in Japan., 1937-1941.; 256; 1 omslag
    - Stukken betreffende de vertegenwoordiging in Japan van het Algemeen Nederlands Verbond., 1938-1939.; 257; 1 omslag
    - Stukken betreffende visaverlening aan Japanners., 1939-1941.; 258; 1 omslag
    - Stukken betreffende de Japans-Nederlandse vereniging., 1939-1941.; 259; 1 omslag
  - POLITIEK (O.M. UITBREIDING INVLOED JAPAN, PERSOVERZICHTEN) BUITENLANDSE MISSIES, P
    - Economisch/politieke verslagen van de gezantschapssecretaris te Tokio over Japan. Met bijlagen., 1922-1932.; 260; 1 omslag
    - Stukken betreffende de eeuwigdurende erfpacht in Japan., 1923 en 1934-1937.; 261; 1 omslag
    - Rapport over de Kuo Min Tang van de Nederlandse gezantschapstolk te Peking. Afschrift., 1923.; 262; 1 omslag
    - Verslag over de ontwikkeling van de electrotechnische industrie in Japan. Met bijlagen., 1928.; 263; 1 katern.
    - Wekelijkse persoverzichten van de Japanse dagbladen. Met bijlagen., 1936-1941.; 264-266; 3 pakken
      - 1936 - 1937, 264
      - 1938 - 1939, 265
      - 1940 - 1941, 266
    - Stukken betreffende de waarneming van de Hongaarse belangen door het Nederlandse gezantschap te Tokio., 1939-1941.; 267; 1 omslag
    - Stukken betreffende de luchtverbinding Japan - Timor-Dilly. Afschriften. Met bijlagen., 1940.; 268; 1 omslag
    - Stukken betreffende Nederlands-Indië en Oost-Azië in de Japanse pers., 1940-1941.; 269; 1 omslag
    - Stukken betreffende de houding van de Japanse pers ten opzichte van het buitenland. Met bijlagen., 1938-1941.; 270-271; 2 pakken
      - 1938 - 1939, 270
      - 1940 - 1941, 271
    - Aantekening van de consul-generaal te Kobe over de mislukking zware industriëen in Mantsjoerije op te richten. Afschrift met bijlage., 1941.; 272; 1 stuk
  - DECORATIES, R
    - Stukken betreffende Nederlandse onderscheidingen aan Japanners en Japanse onderscheidingen aan Nederlanders., 1924-1936.; 273; 1 omslag
    - Akte inzake het verlenen van de eremedaille der Orde van Oranje Nassau in goud aan de Japanse brigadier van politie te Tokio K. Ogasawara. Met bijlage., 1931.; 274; 1 stuk
    - Stukken betreffende Koninklijke Nederlandse onderscheidingen voor Japanse onderdanen., 1937-1940.; 275; 1 omslag
  - SCHEEPVAART, LUCHTVAART EN RADIO, S
    - Stukken betreffende diverse Japanse scheepvaartaangelegenheden., 1909-1939.; 276; 1 pak
    - Stukken betreffende een Nederlands-Japanse overeenkomst ter vermijding van dubbele scheepvaartbelasting., 1926-1933 en 1938-1939.; 277; 1 omslag
    - Verslag over de havens van Kobe en Osaka van de vice-consul van Kobe. Afschrift met bijlagen., 1928.; 278; 1 omslag
    - Stukken betreffende diverse Japanse luchtvaartaangelegenheden., 1928-1939.; 279; 1 omslag
    - Verslag betreffende de Japanse visserij door de Nederlandse consul tolk te Kobe. Afschrift met bijlagen., 1930.; 280; 1 omslag
    - Stukken betreffende de Nederlands-Indische immigratiedienst., 1927-1939.; 281; 1 omslag
    - Stukken betreffende Japanse luchtvaartaangelegenheden., 1937-1941.; 282; 1 omslag
    - Stukken betreffende radiouitzendingen tussen Nederlands-Indië en Japan/China., 1937-1941.; 283; 1 omslag
  - KUNSTEN, WETENSCHAPPEN, ONDERWIJS, U
    - Stukken betreffende het eeuwfeest in 1923 te Nagasaki ter herdenking van de aankomst van Dr von Siebold en de herdenkingstentoonstelling door de Koninklijke Mij. voor Tuinbouw en Plantenkunde te Leiden georganiseerd ter nagedachtenis aan Dr von Siebold., 1922-1933.; 284; 1 omslag
    - Stukken betreffende het Japanse onderwijs m.b.t. Nederland., 1923-1925.; 285; 1 omslag
    - Stukken betreffende verzoeken om inlichtingen m.b.t. de historische betrekkingen tussen Nederland en Japan., 1926-1935.; 286; 1 omslag
    - Stukken betreffende de herdenking van de 150e verjaardag van de aankomst van de Zweedse botanist J.P. von Thunberg in Japan., 1925 en 1930.; 287; 1 omslag
    - Stukken betreffende de oprichting van een gedenkteken te Hirado ter herinnering aan de eerste Nederlandse vestiging in Japan., 1925-1926.; 288; 1 omslag
    - Stukken betreffende de onthulling van het standbeeld van de Nederlandse ingenieur C.J. van Doorn in Japan., 1930-1941.; 289; 1 omslag
    - Stukken betreffende het bezoek van de Nederlandse ontdekkingsreiziger Ph. C. de Visser aan Japan., 1930.; 290; 1 omslag
    - Stukken betreffende een cursus in de Japanse taal voor ambtenaren in Nederlands-Indië., 1935-1938.; 291; 1 omslag
    - Stukken betreffende het beeld van Erasmus in de Japanse Azuma tempel., 1926-1928 en 1935-1939.; 292; 1 omslag
    - Stukken betreffende het inwinnen van diverse inlichtingen over met name de geschiedenis/gebruiken van Japan., 1937.; 293; 1 omslag
    - Stukken betreffende de schenking van Boedha koppen aan het Rijksmuseum voor Volkenkunde te Leiden door de heer Kaichiro Netsu., 1937-1939.; 294; 1 omslag
    - Stukken betreffende drukwerken waarvan de invoer in Nederlands-Indië verboden is., 1937-1940.; 295; 1 omslag
    - Stukken betreffende het verzoek van de schrijver Herman de Man zijn oeuvre in het Japans te vertalen., 1938.; 296; 1 omslag
    - Stukken betreffende de begrafenis van de kleindochter van Dr von Siebold., 1938.; 297; 1 omslag
    - Stukken betreffende een verzoek om toestemming tot het verrichten van zwaartekrachtmetingen in het zeegebied nabij het Japanse Palau., 1939.; 298; 1 omslag
  - VARIA, V
    - Stukken betreffende vorderingen van Nederlandse bedrijven en particulieren op de Japanse regering en op Japanners., 1922-1926 en 1936-1938.; 299; 1 omslag
    - Stukken betreffende de herkomst van een Nederlandse bronzen mortier van groot kaliber in het bezit van de Japanse prins Fushimi., 1930-1931.; 300; 1 omslag
    - Notities van de secretaris-tolk J.B. Snellen over het verschijnsel oorlog., 1934 en 1936.; 301; 1 omslag
      Afschriften met bijlagen.
    - Stukken betreffende de reis van de schrijfster Vicki Baum naar Bali., 1936.; 302; 1 omslag
  - JAPANSE HOFHOUDING, X
    - Stukken betreffende het keizerlijke Japanse hof., 1923-1941.; 303-304; 2 omslagen
      - 1923 - 1936, 303
      - 1937 - 1941, 304
  - VERDRAGEN, Y
    - Stukken betreffende het Nederlands-Japanse arbitrageverdrag., 1925 en 1933-1940.; 305; 1 omslag
    - Stukken betreffende het verdrag tussen Japan en Mantsjoerije inzake verblijf en oplegging van belastingen door Japanners., 1936-1937.; 306; 1 omslag
- DOCUMENTATIE
  - Wekelijkse persoverzichten van de Dienst der Chinese en Oost-Aziatische Aangelegenheden., 1934-1936.; 307-308; 2 pakken
    - 1934 - 1935, 307
    - 1936, 308
  - Rapport van de Japanse regering aan de Volkenbond betreffende de regering van de Zuidzee eilanden. Gedrukt., 1936.; 309; 1 deel